# diagnostiquer %[clVerbGroup|1]
[-
déterminer une maladie d'après ses symptômes. 
-]
    
### <span class='clType'>Infinitif</span> Présent
[|-
|diagnostiqu%[m|er]|
|]

### <span class='clType'>Infinitif</span> Passé
[|-
|avoir|diagnostiqu%[m|é]|
|]

### <span class='clType'>Participe</span> Présent
[|-
|diagnostiqu%[m|ant]|
|]

### <span class='clType'>Participe</span> Passé
[|-
||diagnostiqu%[m|é]|
|ayant|diagnostiqu%[m|é]|
|]

### <span class='clType'>Gérondif</span> Présent
[|-
|en diagnostiqu%[m|ant]|
|]

### <span class='clType'>Gérondif</span> Passé
[|-
|en ayant|diagnostiqu%[m|é]|
|]

### <span class='clType'>Indicatif</span> Présent
[|-
|je|diagnostiqu%[m|e]|
|tu|diagnostiqu%[m|es]|
|il|diagnostiqu%[m|e]|
|nous|diagnostiqu%[m|ons]|
|vous|diagnostiqu%[m|ez]|
|ils|diagnostiqu%[m|ent]|
|]

### <span class='clType'>Indicatif</span> Passé Composé
[|-
|j'|ai|diagnostiqu%[m|é]|
|tu|as |diagnostiqu%[m|é]|
|il|a|diagnostiqu%[m|é]|
|nous|avons|diagnostiqu%[m|é]|
|vous|avez|diagnostiqu%[m|é]|
|ils|ont|diagnostiqu%[m|é]|
|]

### <span class='clType'>Indicatif</span> Imparfait
[|-
|je|diagnostiqu%[m|ais]|
|tu|diagnostiqu%[m|ais]|
|il|diagnostiqu%[m|ait]|
|nous|diagnostiqu%[m|ions]|
|vous|diagnostiqu%[m|iez]|
|ils|diagnostiqu%[m|aient]|
|]

### <span class='clType'>Indicatif</span> Plus-que-parfait
[|-
|j'|avais|diagnostiqu%[m|é]|
|tu|avais|diagnostiqu%[m|é]|
|il|avait|diagnostiqu%[m|é]|
|nous|avions|diagnostiqu%[m|é]|
|vous|aviez|diagnostiqu%[m|é]|
|ils|avaient|diagnostiqu%[m|é]|
|]

### <span class='clType'>Indicatif</span> Passé Simple
[|-
|je|diagnostiqu%[m|ai]|
|tu|diagnostiqu%[m|as]|
|il|diagnostiqu%[m|a]|
|nous|diagnostiqu%[m|âmes]|
|vous|diagnostiqu%[m|âtes]|
|ils|diagnostiqu%[m|èrent]|
|]

### <span class='clType'>Indicatif</span> Passé Antérieur
[|-
|j'|eus|diagnostiqu%[m|é]|
|tu|eus|diagnostiqu%[m|é]|
|il|eut|diagnostiqu%[m|é]|
|nous|e&ucirc;mes|diagnostiqu%[m|é]|
|vous|e&ucirc;tes|diagnostiqu%[m|é]|
|ils|eurent|diagnostiqu%[m|é]|
|]

### <span class='clType'>Indicatif</span> Futur Simple
[|-
|je|diagnostiqu%[m|erai]|
|tu|diagnostiqu%[m|eras]|
|il|diagnostiqu%[m|era]|
|nous|diagnostiqu%[m|erons]|
|vous|diagnostiqu%[m|erez]|
|ils|diagnostiqu%[m|eront]|
|]

### <span class='clType'>Indicatif</span> Futur Antérieur
[|-
|j'|aurai|diagnostiqu%[m|é]|
|tu|auras|diagnostiqu%[m|é]|
|il|aura|diagnostiqu%[m|é]|
|nous|aurons|diagnostiqu%[m|é]|
|vous|aurez|diagnostiqu%[m|é]|
|ils|auront|diagnostiqu%[m|é]|
|]

### <span class='clType'>Conditionnel</span> Présent
[|-
|je|diagnostiqu%[m|erais]|
|tu|diagnostiqu%[m|erais]|
|il|diagnostiqu%[m|erait]|
|nous|diagnostiqu%[m|erions]|
|vous|diagnostiqu%[m|eriez]|
|ils|diagnostiqu%[m|eraient]|
|]

### <span class='clType'>Conditionnel</span> Passé
[|-
|j'|aurais|diagnostiqu%[m|é]|
|tu|aurais|diagnostiqu%[m|é]|
|il|aurait|diagnostiqu%[m|é]|
|nous|aurions|diagnostiqu%[m|é]|
|vous|auriez|diagnostiqu%[m|é]|
|ils|auraient|diagnostiqu%[m|é]|
|]

### <span class='clType'>Subjonctif</span> Présent
[|-
|que|je|diagnostiqu%[m|e]|
|que|tu|diagnostiqu%[m|es]|
|qu'|il|diagnostiqu%[m|e]|
|que|nous|diagnostiqu%[m|ions]|
|que|vous|diagnostiqu%[m|iez]|
|qu'|ils|diagnostiqu%[m|ent]|
|]

### <span class='clType'>Subjonctif</span> Passé
[|-
|que|j'|aie|diagnostiqu%[m|é]|
|que|tu|aies|diagnostiqu%[m|é]|
|qu'|il|ait|diagnostiqu%[m|é]|
|que|nous|ayons|diagnostiqu%[m|é]|
|que|vous|ayez|diagnostiqu%[m|é]|
|qu'|ils|aient|diagnostiqu%[m|é]|
|]

### <span class='clType'>Subjonctif</span> Imparfait
[|-
|que|je|diagnostiqu%[m|asse]|
|que|tu|diagnostiqu%[m|asses]|
|qu'|il|diagnostiqu%[m|ât]|
|que|nous|diagnostiqu%[m|assions]|
|que|vous|diagnostiqu%[m|assiez]|
|qu'|ils|diagnostiqu%[m|assent]|
|]

### <span class='clType'>Subjonctif</span> Plus-que-parfait
[|-
|que|j'|eusse|diagnostiqu%[m|é]|
|que|tu|eusses|diagnostiqu%[m|é]|
|qu'|il|eût|diagnostiqu%[m|é]|
|que|nous|eussions|diagnostiqu%[m|é]|
|que|vous|eussiez|diagnostiqu%[m|é]|
|qu'|ils|eussent|diagnostiqu%[m|é]|
|]

### <span class='clType'>Impératif</span> Présent
[|-
|diagnostiqu%[m|e]|
|diagnostiqu%[m|ons]|
|diagnostiqu%[m|ez]|
|]

### <span class='clType'>Impératif</span> Passé
[|-
|aie|diagnostiqu%[m|é]|
|ayons|diagnostiqu%[m|é]|
|ayez|diagnostiqu%[m|é]|
|]

